【裁判字號】    99,訴,312
【裁判日期】    990609
【裁判案由】    毒品危害防制條例
【裁判全文】
臺灣基隆地方法院刑事判決               99年度訴字第312號
公  訴  人  臺灣基隆地方法院檢察署檢察官
被      告  乙○○
上列被告因違反毒品危害防制條例案件，經檢察官提起公訴（99
年度毒偵字第485 號），被告就被訴事實為有罪之陳述，本院合
議庭裁定由受命法官獨任進行審判，經改依簡式審判程序審理後
判決如下：
    主  文
乙○○施用第一級毒品，累犯，處有期徒刑捌月；又施用第二級
毒品，累犯，處有期徒刑肆月。應執行有期徒刑拾月。
    事  實
一、乙○○前因施用毒品案件，經觀察、勒戒後，認無繼續施用
    毒品之傾向，由臺灣基隆地方法院檢察署檢察官於民國92年
    11月24日，以92年度毒偵緝字第111 號為不起訴處分確定。
    復於上揭觀察勒戒釋放後5 年內，因施用毒品案件，經本院
    以94年度訴緝字第37號判決判處應執行有期徒刑10月，上訴
    後，經臺灣高等法院以95年度上訴字第296 號判決上訴駁回
    確定；再因施用毒品案件，經臺灣宜蘭地方法院以96年度宜
    簡字第55號簡易判決判處有期徒刑6 月確定，上開2 罪接續
    執行，而於96年7 月18日假釋出監付保護管束，嗣於96年12
    月7 日假釋期滿未經撤銷假釋，其未執行之刑以已執行完畢
    論。繼而再犯施用毒品案件，分經本院以98年度訴字第812
    號判決判處應執行有期徒刑1 年1 月、以99年度訴字第82號
    判決判處應執行有期徒刑9 月（上揭2 案現執行中）。
二、詎其猶不知悔改戒除毒癮，復基於施用第一級毒品之犯意，
    於99年2 月23日晚上7 、8 時許，在基隆市○○區○○路25
    8 巷134 號住處，以針筒注射方式，施用第一級毒品海洛因
    1 次；另基於施用第二級毒品之犯意，於同年2 月25日上午
    7 時許，在上址以玻璃球燒烤加熱方式，施用第二級毒品甲
    基安非他命1 次。嗣於同年2 月25日上午8 時50分許，因另
    案毒品案件，在上址為警緝獲，經其同意採尿送驗結果呈毒
    品嗎啡、甲基安非他命陽性反應，而查上情。
三、案經基隆市警察局第二分局報告臺灣基隆地方法院檢察署檢
    察官偵查起訴。
    理  由
壹、程序事項：
    本件被告所犯者非為死刑、無期徒刑、最輕本刑為3 年以上
    有期徒刑之罪或高等法院管轄第一審案件，其於準備程序進
    行中，先就被訴事實為有罪之陳述，經告知其簡式審判程序
    之旨，並聽取公訴人、被告之意見後，本院業已依刑事訴訟
    法第273 條之1 第1 項之規定，裁定由受命法官獨任以簡式
    審判程序進行本案之審理。
貳、實體事項：
一、上開事實，業據被告乙○○於偵查及本院審理時坦承在卷，
    且其為警緝獲所採集之尿液送驗結果，呈嗎啡、甲基安非他
    命之陽性反應，此有台灣尖端先進生技醫藥股份有限公司濫
    用藥物檢驗報告1 紙附卷可稽，足徵被告自白與事實相符，
    可以採信。本案事證明確，被告施用第一級、第二級毒品之
    犯行洵堪認定，應依法論科。又被告有如事實欄一所載於92
    年11月26日觀察勒戒執行完畢釋放後5 年內，又犯多次施用
    毒品案件，經法院判處徒刑等情，有臺灣高等法院被告前案
    紀錄表在卷可稽。被告既曾於「五年內再犯」，且經法院判
    處罪刑確定，揆諸前揭說明，即非屬毒品危害防制條例第20
    條第3 項所定「五年後再犯」之情形，故檢察官依法逕行起
    訴本案，於法要無不合。是被告犯行，事證明確，應依法論
    科。
二、查海洛因、甲基安非他命分係毒品危害防制條例第2 條第2
    項第1 款、第2 款所定之第一級、第二級毒品，被告施用第
    一級毒品海洛因、第二級毒品甲基安非他命之行為，係犯毒
    品危害防制條例第10條第1 項、第2 項之施用第一級、第二
    級毒品罪。被告因施用前而持有第一級毒品海洛因及第二級
    毒品甲基安非他命之低度行為，應為施用第一級、第二級毒
    品之高度行為所吸收，不另論罪。被告所犯上開2 罪，犯意
    各別，行為不同，應予分論併罰。被告前曾受如事實欄一所
    示之有期徒刑執行完畢，有臺灣高等法院被告前案紀錄表在
    卷可按，其於有期徒刑執行完畢後之5 年內，故意再犯本件
    有期徒刑以上之罪，為累犯，其所犯上開2 罪，均應依刑法
    第47條第1 項加重其刑。爰審酌被告犯罪之動機、犯罪目的
    、曾有施用毒品之前科仍不知戒除，惟犯罪後坦承犯行，且
    所犯之施用毒品犯行乃戕害自己身心健康，暨檢察官對被告
    所犯施用第一級毒品部分求處有期徒刑8 月、所犯施用第二
    級毒品部分求處有期徒刑4 月妥適等一切情狀，分別量處如
    主文所示之刑，併定其應執行之刑。
三、據上論斷，應依刑事訴訟法第273條之1第1項、第299條第1
    項前段，毒品危害防制條例第10條第1 項、第2 項，刑法第
    11條前段、第47條第1 項、第51條第5 款，判決如主文。
本案經檢察官甲○○到庭執行職務。
中    華    民    國    99    年    6     月    9     日
                  刑事第二庭法  官  黃梅淑
以上正本證明與原本無異。
如不服本判決應於收受送達後10日內向本院提出上訴書狀，並應
敘述具體理由；其未敘述上訴理由者，應於上訴期間屆滿後20日
內向本院補提理由書(均須按他造當事人之人數附繕本)「切勿逕
送上級法院」。
中    華    民    國    99    年    6     月    9     日
                            書記官  丁妍君
附錄論罪法條:
毒品危害防制條例第10條
施用第一級毒品者，處 6 月以上 5 年以下有期徒刑。
施用第二級毒品者，處 3 年以下有期徒刑。

司法院資訊處製作；財團法人民間司法改革基金會備份。
